臺灣雲林地方法院刑事裁定
110年度撤緩字第58號
聲  請  人  臺灣雲林地方檢察署檢察官
受  刑  人  賴翔奇



上列聲請人因受刑人傷害案件（本院110年度簡字第18號），聲
請撤銷緩刑（110年度執他字第496號），本院裁定如下：
    主  文
本院110年度簡字第18號確定判決，關於賴翔奇之緩刑宣告撤銷
。
    理  由
一、聲請意旨略以：受刑人賴翔奇前因傷害案件，經本院於民國
    110年3月24日以110年度簡字第18號判決判處拘役40日，緩
    刑2年確定（下稱前案）。惟受刑人於緩刑前更犯恐嚇罪，
    經本院於110年10月7日以110年度六簡字第150號判決判處有
    期徒刑3月確定（下稱後案），依刑法第75條之1第1項第1款
    之規定，屬得撤銷緩刑宣告之原因，爰依刑事訴訟法第476
    條之規定聲請撤銷受刑人前案緩刑宣告等語。
二、按緩刑之宣告應撤銷者，由受刑人所在地或其最後住所地之
    地方法院檢察官聲請該法院裁定之，刑事訴訟法第476條定
    有明文。次按受緩刑之宣告而有下列情形之一，足認原宣告
    之緩刑難收其預期效果，而有執行刑罰之必要者，得撤銷其
    宣告：一、緩刑前因故意犯他罪，而在緩刑期內受6月以下
    有期徒刑、拘役或罰金之宣告確定者（按：同條第3項準用
    第75條第2項：「前項撤銷之聲請，於判決確定後6月以內為
    之。」），刑法第75條之1第1項第1款定有明文。查受刑人
    住所地屬本院轄區，又受刑人所犯後案於110年11月4日判決
    確定（見本院卷第5至12頁臺灣高等法院被告前案紀錄表）
    ，檢察官於後案判決確定後之6月內向本院聲請撤銷前案緩
    刑宣告，程序上並無違誤。
三、按受2年以下有期徒刑、拘役或罰金之宣告，未曾因故意犯
    罪受有期徒刑以上刑之宣告，或前因故意犯罪受有期徒刑以
    上刑之宣告，執行完畢或赦免後，5年以內未曾因故意犯罪
    受有期徒刑以上刑之宣告者，法院為刑之宣告時，因被告之
    惡性輕微，認以暫不執行為適當者，得宣告2年以上5年以下
    之緩刑，俾能達成預防犯罪、避免短期自由刑之弊害及促進
    改過自新之刑事目的，刑法第74條第1項規定甚明。所謂「
    以暫不執行為適當」，係指法院需審酌刑罰目的並考量行為
    人與行為之所有情況，基於一般預防功能與再社會化作用等
    因素為綜合評價，所為之裁量決定，並非得以任意或自由為
    之，仍須符合所適用法律授權目的，且受法律秩序理念所規
    範，不得違反比例、平等原則。從而，法官對於被告受刑罰
    宣告後，可能受到的警惕作用或自新能力，必須進行合乎事
    理之預測，為合義務性裁量。再受緩刑之宣告而於緩刑前因
    故意犯他罪，而在緩刑期內受6月以下有期徒刑、拘役或罰
    金之宣告確定者，足認原宣告之緩刑難收其預期效果，而有
    執行刑罰之必要者，始得撤銷其宣告；此項撤銷之聲請，於
    判決確定後6月以內為之，刑法第75條之1第1項第1款、同條
    第2項規定明確。此係緩刑宣告本質上為預測性裁判，以被
    告未來會保持良好行止為假設基礎，故法院於宣告緩刑時，
    無法預知被告於緩刑前之犯罪，將於緩刑期內確定，則當宣
    告緩刑後發生緩刑前因故意更犯他罪，受6月以下有期徒刑
    、拘役或罰金之宣告確定者，以其過去素行不良，由法院依
    刑法第75條之1第1項第1款規定裁量撤銷緩刑與否。此撤銷
    緩刑之裁量，並須以「足認原宣告之緩刑難收其預期效果，
    而有執行刑罰之必要」，作為審認之標準。亦即法官應依職
    權本於合目的性之裁量，妥適審酌被告所犯前後數罪間，關
    於法益侵害之性質、再犯之原因、違反法規範之情節是否重
    大、被告主觀犯意所顯現之惡性，及其反社會性等情，是否
    已使前案原為促使惡性輕微之被告或偶發犯、初犯改過自新
    而宣告之緩刑，已難收其預期之效果，而確有執行刑罰之必
    要。因此，裁量撤銷緩刑與否，並非審查先前緩刑之宣告是
    否違法或不當，而係重新檢視緩刑宣告時所為「以暫不執行
    為適當」之預測或合理推理，是否正確、妥適，能否達成預
    防犯罪、促使被告改過遷善目的（最高法院110年度台非字
    第35號判決意旨參照）。
四、刑法於94年2月2日增訂第75條之1第1項第1、2款規定，考其
    立法意係認原舊法關於緩刑前或緩刑期間故意犯他罪，而在
    緩刑期內受得易科罰金之有期徒刑之宣告者，列為應撤銷緩
    刑之事由，過於嚴苛，而排除在第75條應撤銷緩刑事由之外
    ，另移列至得撤銷緩刑事由，俾使「法官依被告再犯情節，
    而裁量是否撤銷先前緩刑之宣告」，以資彈性適用。且本條
    採用裁量撤銷主義，賦予法院撤銷與否之權限，特於第1項
    規定實質要件為「足認原宣告之緩刑難收其預期效果，而有
    執行刑罰之必要」，供作審認之標準。亦即於上揭「得」撤
    銷緩刑之情形，法官應依職權本於合目的性之裁量，妥適審
    酌被告所犯前後數罪間，關於法益侵害之性質、再犯之原因
    、違反法規範之情節是否重大、被告主觀犯意所顯現之惡性
    及其反社會性等情，是否已使前案原為促使惡性輕微之被告
    或偶發犯、初犯改過自新而宣告之緩刑，已難收其預期之效
    果，而確有執行刑罰之必要，此與刑法第75條第1項所定2款
    要件有一具備，即毋庸再行審酌其他情狀，應逕予撤銷緩刑
    之情形完全不同。故在緩刑前或緩刑期內因故意犯他罪，而
    在緩刑期內受得易科罰金之有期徒刑、拘役或罰金之宣告確
    定者，並非一律撤銷其緩刑宣告，應由法院斟酌原宣告之緩
    刑是否難收預期效果，而有執行刑罰之必要，再決定是否撤
    銷緩刑之宣告。
五、經查：
  ㈠受刑人因犯傷害罪，經本院於110年3月24日以110年度簡字第
    18號判決判處拘役40日，緩刑2年，於110年5月3日確定（即
    前案）。受刑人又於前案緩刑前之110年2月16日，更犯恐嚇
    罪，經本院於110年10月7日以110年度六簡字第150號判決判
    處有期徒刑3月，並於110年11月4日確定（即後案）等情，
    有前案、後案判決書及受刑人之臺灣高等法院被告前案紀錄
    表各1份存卷可考，足認受刑人確於前案緩刑前因故意犯他
    罪，而在緩刑期內受6月以下有期徒刑之宣告確定。
  ㈡依前開說明，前案緩刑宣告是否違法或不當，並非本院受理
    本件聲請撤銷緩刑審查之標的，應先敘明。
  ㈢經本院詢問受刑人對於本件聲請撤銷緩刑之意見，受刑人表
    示沒有意見等語（見本院撤緩卷第29頁），而依前案卷內調
    解筆錄所示，受刑人係於109年12月30日與前案告訴人達成
    調解（見本院873號卷第45頁），受刑人並依調解條件，於1
    10年1月3日匯款給前案告訴人（惟前案告訴人未撤回告訴，
    見本院873號卷第51、55頁），固可見受刑人彌補前案犯罪
    損害之誠意，但受刑人卻於前案調解成立、給付調解款項後
    ，旋於不到2個月之時間，恐嚇後案告訴人（受刑人涉嫌傷
    害、毀損、無故侵入住宅罪嫌因撤回告訴另經檢察官為不起
    訴處分），且經後案法院判處有期徒刑3月確定，情節非輕
    ，可認被告並未因前案經檢察官起訴、與前案告訴人調解後
    而知所警惕，遇有糾紛仍然不思理性溝通，逕訴諸精神暴力
    ，實難期待被告未來可自行保持良好行止，又依前案卷內事
    證，無從認定前案法院已有審酌受刑人涉犯後案之情節，經
    本院重新檢視對於「以暫不執行為適當」緩刑要件之預測或
    合理推理，認為前案宣告之緩刑難收預防犯罪、促使被告自
    新之預期效果，而有執行刑罰之必要，是認檢察官聲請依刑
    法第75條之1第1項第1款規定撤銷前案緩刑宣告，於法有據
    ，應予准許。
六、依刑事訴訟法第476條，刑法第75條之1第1項第1款，裁定如
    主文。 
中　　華　　民　　國　　111 　年　　1 　　月　　27　　日
                  刑事第七庭    法  官  潘韋丞
以上正本證明與原本無異　　　　　　　　　　
如不服本裁定，應於裁定送達後5日內向本院提出抗告狀（須附繕本）。　　　　　　　　　　　
                                 書記官　郭美儀
中　　華　　民　　國　　111 　年　　1 　　月　　27　　日